# 合伙企业对外投资时，是否需要受合伙人出资额的限制？

提问人：wyh0465 时间：2019-02-19 13:09:29
成立了一个合伙企业，各合伙人拟认缴的出资额为 2000 万元。
现有个股权投资项目，预计投资金额是 3000 万元。资金来源拟为各合人出资的 2000 万元，某一个合伙人借给合伙企业 1000 万元该股权投资项目是一个新三版企业。
想请教的是：这个资金来源可不可以？

回答人：chenyiwei
法律层面没有禁止性规定。在很多情况下，要看合伙协议是如何约定的。很多合伙企业的合伙协议都约定合伙企业不得对外举债，或者至少要经过合伙人会议上的一致同意才能对外举债。这种情况下合伙企业向合伙人借款用于对外投资应该是不符合合伙协议约定的。